【裁判字號】    89,交易,403
【裁判日期】    890928
【裁判案由】    過失傷害
【裁判全文】
臺灣臺南地方法院刑事判決                        八十九年度交易字第四三號
    公  訴  人  臺灣台南地方法院檢察署檢察官
    被      告  乙○○
右列被告因業務過失傷害案件，經檢察官提起公訴 (八十九年度偵字第三七四五號)
，本院判決如左：
    主  文
乙○○從事業務之人，因業務上之過失傷害人，處拘役貳拾日，如易科罰金，以參佰
元折算壹日。
    事  實
一、乙○○係計程車司機，為從事駕駛業務之人，於民國八十九年一月二十七日晚上
    六時十五分許，駕駛車牌Ｐ三─六一二號之營業小客車，由台南市往台南縣仁德
    鄉由西向東方向行駛，行經仁德鄉○○路八百七十巷前，本應注意車前狀況，並
    隨時採取必要之安全措施，以避免危險之發生，而依當時狀況，並無不能注意之
    情事，竟疏未注意，適甲○○騎乘車號ＶＡＭ─七一三號輕型機車，沿同路在右
    前方行駛，欲左轉赴醫院看病，亦疏未注意變換車道時保持安全之距離，而貿然
    左轉，乙○○見狀煞車不及，致其汽車左後側擦撞及甲○○所駕駛之上述機車，
    使甲○○因而人車倒地，受有左鎖骨骨折之傷害。
二、案經甲○○訴由台南縣警察局歸仁分局報請臺灣臺南地方法院檢察署檢察官偵查
    起訴。
    理  由
一、訊據被告乙○○固供承於右揭時、地擦撞及甲○○倒地等情，惟矢口否認有何過
    失，辯稱：當日伊與告訴人同向行駛，係告訴人突然駛向其車旁，伊無法閃躲以
    致肇事，伊並無過失，且告訴人當時表示並未受傷云云。然查右揭事實，業據告
    訴人指訴綦詳，復有警製道路交通事故調查報告表、現場照片六張及被害人於翌
    日即八十九年一月二十八日就醫之診斷證明書附卷可稽，被告於警訊中亦自承：
    伊在遠處即看見告訴人有打左轉之方向燈等語。按被告既已知悉告訴人有左轉之
    意圖，則其通過時，理當注意告訴人隨時有左轉之可能，竟未加注意，猶貿然以
    時速四十公里（被告於警訊中自承）以上之速度通過，以致肇事，自有過失。按
    汽車行駛時，駕駛人應注意車前狀況，並隨時採取必要之安全措施，道路交通安
    全規則第九十四條第三項前段定有明文。被告於前揭時地駕車，自應遵守上開規
    定，且依當時狀況並無不能注意之情事，竟疏於注意而肇致本件車禍，其有過失
    甚為顯然，本件經送台灣省台南區行車事故鑑定委員會鑑定結果，亦認被告有肇
    事次因之過失責任，此有該會八十九年五月五日南鑑字第八九○四三二號鑑定意
    見書在卷可憑。被告之過失行為與被害人所受傷害間，自有相當因果關係，核被
    告所辯，顯係事後卸責之詞，委無足採。雖告訴人於本件事故之發生亦有過失，
    惟僅與被告之過失併合而為肇事之原因，被告之刑責自不能因此相扺獲得減免，
    僅可供量刑之斟酌。本件事證明確，被告犯行自堪認定。
二、核被告所為，係犯刑法第二百八十四條第二項前段之業務過失傷害罪。本院爰審
    酌被告品性及智識程度、過失程度及犯罪所生之危害尚非嚴重及犯後態度等一切
    情狀，量處如主文所示之刑，並諭知易科罰金之算標準，以示懲儆。
據上論斷，應依刑事訴訟法第二百九十九條第一項前段、刑法第二百八十四條第二項
前段、第四十一條、罰金罰鍰提高標準條例第一條前段、第二條，判決如主文。
本案經檢察官胡平貴到庭執行職務
中    華    民    國      八十九      年      九      月      二十八    日
                                臺灣臺南地方法院交通法庭
                                        法  官  張      菁
右正本證明與原本無異。
如不服本判決，應於判決送達後十日內向本院提出上訴狀( 應附繕本 )。
                                        書記官  林  木  村
中    華    民    國      八十九      年      九      月      二十九    日
附錄本案論罪科刑法條：
刑法第二百八十四條第二項
  從事業務之人，因業務上之過失傷害人者，處一年以下有期徒刑、拘役或一千元以
  下罰金，致重傷者，處三年以下有期徒刑、拘役或二千元以下罰金。


司法院資訊處製作；財團法人民間司法改革基金會備份。
